Minutes et répertoires du notaire Jacques BRICAULT, 23 mars 1725 - 9 septembre 1767 (étude II)
Archives nationales
- Minutes de Jacques BRICAULT, 23 mars 1725 - 20 septembre 1767; MC/ET/II/421 - MC/ET/II/624
  - Minutes. 1751, mai - juin, mai - juin 1751; MC/ET/II/531
    - Bail à ferme, terres, Goussainville., 19 mai 1751; MC/ET/II/531
      Nom, qualité: (Mme ou Mlle) Chatelain, Marie Jeanne.
      Nom, qualité: (M.) Dupil, Nicolas.
      Domicile: Goussainville-Pres-Gonnesse
    - Bail, maison, Paris, rue-Montorgueil., 19 mai 1751; MC/ET/II/531
      Nom, qualité: (M.) Chapyne, Mathieu.
      Profession: aubergiste.
    - Approbation de paiement., 21 mai 1751; MC/ET/II/531
      Nom, qualité: (Mme ou Mlle) Noailles de, Anne Louise.
      Nom, qualité: (M.) Mancini de, Jacques Hippolyte (marquis).
      Nom: (personne morale) Cvt-De-La-Visitation A Paris.
      Domicile: Paris, rue-du-Bac
    - Bail, maison, boutique., 21 mai 1751; MC/ET/II/531
      Nom, qualité: (M.) Levavasseur d' Herouville, Jacques Michel.
      Nom, qualité: (M.) Delarue, Nicolas.
    - Remboursement., 21 mai 1751; MC/ET/II/531
      Nom, qualité: (M.) Le Fouin, Jacques Dominique.
      Profession: conseiller à la cour des monnaies.
    - Procuration., 21 mai 1751; MC/ET/II/531
      Nom, qualité: (M.) Freville, Pierre Louis.
      Profession: porte coffre de la chancellerie du palais.
    - Mariage., 23 mai 1751; MC/ET/II/531
      Nom, qualité: (M.) Gouy, Francois.
      Profession: cocher.
      Nom, qualité: (Mme ou Mlle) Tirel, Jeanne Francoise
    - Donation., 24 mai 1751; MC/ET/II/531
      Nom, qualité: (M.) Petit de Bachaumont, Louis.
      Nom, qualité: (M.) Simon, Louis.
      Profession: domestique
    - Alloue, horloger., 26 mai 1751; MC/ET/II/531
      Nom, qualité: (M.) Prevost, Pierre.
      Nom, qualité: (M.) Pasteur, Horace Benedicte.
      Profession: horloger (maître).
      contrat de travail
    - Constitution., 27 mai 1751; MC/ET/II/531
      Nom, qualité: (M.) Duhamel, Francois.
      Profession: marchnd de cheveux.
      Nom, qualité: (M.) Belloque, Francois (bourgeois de Paris).
    - Bail, maison, Paris, rue Poissonniere., 28 mai 1751; MC/ET/II/531
      Nom, qualité: (M.) Pidausat, Jean Nicolas.
    - Remboursement., 1er juin 1751; MC/ET/II/531
      Nom, qualité: (M.) Estrees D', Louis Come (comte).
      Domicile: Rochelle (la),ile-d'Oleron, pays-d'Aunis.
      Nom, qualité: (M.) Ogier, Paul Jean Baptiste.
      Profession: grand audiencier de France.
      Nom, qualité: (Mme ou Mlle) Maurin, Marie Louise
    - Procuration., 1er juin 1751; MC/ET/II/531
      Nom, qualité: (M.) Le Tellier de Rebenal, Francois Louis (comte de rebenac).
      Nom, qualité: (M.) Delachenest, Antoine (bourgeois de Paris).
    - Succession, transaction., 1er juin 1751; MC/ET/II/531
      Nom, qualité: (M.) Sailly de (marquis).
      Relations: père de l'intervenant 2.
      Nom, qualité: (M.) Sailly de, Louis Hector (marquis).
      Profession: colonel d'infanterie
    - Transaction, ratification., 1er juin 1751; MC/ET/II/531
      Profession: colonel d'infanterie.
      Nom, qualité: (M.) Le Tellier de Rebenac Souvre, Francois Louis (marquis de souvre).
      Profession: maitre de la garde-robe du roi.
      ratification; accord
    - Main-levee., 2 juin 1751; MC/ET/II/531
      Nom, qualité: (M.) Tournois, Etienne Charles.
      Profession: notaire veteran au Châtelet.
      Nom, qualité: (M.) Michel, Jean Jacques.
      Profession: jure vendeur de foin.
    - Notoriete apres décès., 3 juin 1751; MC/ET/II/531
      Nom, qualité: (M.) Boucheret, Daniel.
    - Compte de tutelle., 3 juin 1751; MC/ET/II/531
      Nom, qualité: (Mme ou Mlle) Le Tellier de Louvois, Francoise Aglae Sylvie.
      Nom, qualité: (M.) Saint-Chamans de, Alexandre Louis (marquis de montaiguillon).
      Nom, qualité: (Mme ou Mlle) Le Tellier de Souvre, Francoise Sophie.
      Profession: religieuse professe.
      Domicile: Soissons Abb-Nd
    - Partage apres décès., 3 juin 1751; MC/ET/II/531
      Nom, qualité: (Mme ou Mlle) Dauret Desmarets, Jeanne Francoise.
    - Cautionnement., 8 juin 1751; MC/ET/II/531
      Nom, qualité: (Mme ou Mlle) Dubois, Jeanne Charlotte.
      Relations: veuve de l'intervenant 2, caution de l'intervenant 3.
      Nom, qualité: (M.) Duval, Nicolas.
      Profession: gendarme de la garde du corps du roi.
      Nom, qualité: (M.) Prieur de Maisonnette, Jean.
      Domicile: Mezieres.
    - Resiliation de bail, maison, Paris;granderue, par-de-la-Villette., 8 juin 1751; MC/ET/II/531
      Nom, qualité: (M.) Jouette, Pierre.
      Nom, qualité: (M.) Lambert, Goerges.
      Profession: palerenier.
    - Notoriete apres décès., 12 juin 1751; MC/ET/II/531
      Domicile: Chatre
    - Quittance., 12 juin 1751; MC/ET/II/531
      Nom, qualité: (M.) Bourbonne Du-Plessis de, Jean Baptiste.
    - Transport de rente., 14 juin 1751; MC/ET/II/531
      Nom, qualité: (Mme ou Mlle) Le Tellier, Marguerite.
      Nom, qualité: (M.) Le Tellier, Jean.
      Profession: directeur des octrois.
    - Constitution., 14 juin 1751; MC/ET/II/531
      Nom: (personne morale) Ville de La Rochelle.
      Nom, qualité: (M.) Hauville, Francois (bourgeois de Paris).
    - Transport de rente., 14 juin 1751; MC/ET/II/531
      Nom, qualité: (Mme ou Mlle) Cagny, Francoise.
      Nom, qualité: (M.) Poitiers, Gilles.
      Profession: valet de pied du roi.
      Nom, qualité: (M.) Gerard, Antoine.
      Profession: marchand-limonadier.
    - Foi et hommage, fief de la bassecour, Gurcy., 15 juin 1751; MC/ET/II/531
      Nom, qualité: (M.) Le Bas Du-Plessis, Charles.
    - Obligation., 15 juin 1751; MC/ET/II/531
      Nom, qualité: (M.) Jevygny, Antoine.
      Profession: ingenieur pour la cie des Indes.
      Domicile: Ile de France,ile de Bourbon.
      Profession: marchand-marcier.
    - Licitation, maison, Paris, rue-St-Honore., 15 juin 1751; MC/ET/II/531
      Nom, qualité: (M.) Boulliaut, Charles.
      Profession: sous-brigadier des mousquetaires.
      Nom, qualité: (M.) Gravier de Fos, Noble Francois Emmanuel.
      Nom, qualité: (M.) Coste de Champeron, Joseph Alexandre.
      Profession: receveur general des finances.
      Domicile: Flandre-Hainaut
    - Procuration déposee., 20 juin 1751; MC/ET/II/531
      Nom, qualité: (M.) Moreau de Beaumont, Jean Louis.
      Profession: intendant de justice pour la franche comte.
      Domicile: Besancon.
      Nom, qualité: (M.) Moreau de Nassigny, Pierre Jacques.
      Profession: conseiller d'honneur au Parlement.
    - Quittance., 21 juin 1751; MC/ET/II/531
      Nom, qualité: (Mme ou Mlle) Brissard, Madeleine.
      Nom, qualité: (M.) Armery, Barthelemy.
      Profession: fruitier.
      Domicile: Painecy
    - Ratification., 23 juin 1751; MC/ET/II/531
      Nom, qualité: (M.) Masson de Vernon, Pierre Antoine.
      Nom, qualité: (M.) Monginot, Remi.
      Profession: trésorier des ponts et chausses.
      Domicile: Orleans, généralité
    - extrait mortuaire depose., 24 juin 1751; MC/ET/II/531
      Nom, qualité: (M.) Gueau, Marin.
      Domicile: Champeaux
    - Vente, mison, terrain., 25 juin 1751; MC/ET/II/531
      Nom, qualité: (M.) La Sieze de, Nicolas Paul.
      Profession: lieutenant colonel d'infanterie.
      Nom, qualité: (M.) Blondel, Francois.
      Profession: architecte du roi.
    - Procuration., 25 juin 1751; MC/ET/II/531
      Nom, qualité: (M.) Gachon, Andre.
      Profession: fermier general du duc d'Orléans.
    - Vente, terres, Cergy., 25 juin 1751; MC/ET/II/531
      Nom, qualité: (M.) Honore de Courton, Rene.
      Nom, qualité: (M.) Honore de Lamerie, Antoine.
      Nom, qualité: (M.) Puisbourde, Jean Baptiste.
      Domicile: Cergy
    - Cautionnement., 27 juin 1751; MC/ET/II/531
      Nom, qualité: (M.) Riviere, Francois.
      Profession: president trésorier des finances.
      Domicile: Paris, généralité.
      Nom, qualité: (M.) Le Lievre.
      Profession: commis de ville.
      Domicile: Nevers.
      Nom, qualité: (M.) Le Roy, Quentin.
      Profession: fermier des aides des généralités.
      Domicile: Lyon,bourges,moulins
    - Notoriete apres décès., 30 juin 1751; MC/ET/II/531
      Nom, qualité: (Mme ou Mlle) Lafosse, Catherine.
      Nom, qualité: (M.) Devaux.
      Profession: cordonnier (maître)
    - Vente, hotel d'harcourt, Saint-Germain-en-Laye, rue des Ursulines., 30 juin 1751; MC/ET/II/531
      Nom, qualité: (Mme ou Mlle) Melin, Elisabeth Catherine.
      Nom, qualité: (M.) Geoffroy, Charles.
      Profession: grand-maitre des eaux et forets.
      Domicile: Alencon, departement
  - Minutes. 1751, juillet - octobre, juillet - octobre 1751; MC/ET/II/532
    - Rente viagere, constitution., 1er juillet 1751; MC/ET/II/532
      Nom, qualité: (M.) Hocquart, Louis Jacques Charles.
      Nom, qualité: (M.) Hocquart, Toussaint.
      Profession: capitaine de vaisseau.
      Domicile: Brest
    - Depot de pieces., 2 juillet 1751; MC/ET/II/532
      Nom, qualité: (Mme ou Mlle) Rommielly de Lachesnelaye de, Charlotte Marguerite.
      Nom, qualité: (M.) Roncherolles de Pont-Saint-Pierre de, Michel Charles Dorothee (comte de pont-saint-pierre)
    - Succession, dépôt de pieces., 5 juillet 1751; MC/ET/II/532
      Nom, qualité: (Mme ou Mlle) Havet, Anne.
      Domicile: Rouen.
      Nom, qualité: (M.) Guillebon, Claude.
    - Succession, transport de droits., 6 juillet 1751; MC/ET/II/532
      Nom, qualité: (Mme ou Mlle) Lieutaud, Marie Anne.
      Profession: perruquier (maître),marchand de cheveux.
    - Obligation., 6 juillet 1751; MC/ET/II/532
      Nom, qualité: (Mme ou Mlle) Vallin, Michelle.
      Nom, qualité: (M.) Menyer, Antoine Francois.
    - Obligation., 7 juillet 1751; MC/ET/II/532
      Profession: mousquetaire.
      Nom, qualité: (M.) Louis, Louis.
      Profession: macon (maître).
    - Rente sur le roi, transport, taille 1720., 7 juillet 1751; MC/ET/II/532
      Nom, qualité: (M.) Levasseur, Nicolas.
      Profession: receveur du prieure.
      Domicile: Rivecourt.
      Nom, qualité: (M.) Pechon, Sulpice (bourgeois de Paris)
    - Mariage., 10 juillet 1751; MC/ET/II/532
      Nom, qualité: (M.) Damour, Henri.
      Profession: aide de cuisine.
      Nom, qualité: (Mme ou Mlle) Boudier, Cecile.
    - Cautionnement., 12 juillet 1751; MC/ET/II/532
      Nom, qualité: (Mme ou Mlle) Hochet, Catherine.
      Nom, qualité: (M.) Cintrat de, Jacques Abraham.
      Domicile: Carentan.
      Nom, qualité: (M.) Dutremble, Nicolas.
      Domicile: Caen (généralité)
    - Rente, constitution., 12 juillet 1751; MC/ET/II/532
      Nom, qualité: (Mme ou Mlle) Neufville de Villeroy de, Madeleine Angelique.
      Nom, qualité: (M.) Montmorency Luxembourg de, Charles Francois (duc de luxembourg).
      Profession: lieutenant general des armées.
      Nom, qualité: (M.) Montmorency de, Louis Anne Alexandre (prince de robecq).
      Profession: brigadier.
      Nom, qualité: (M.) Havet de Neuilly, Miche.
      Profession: secrétaire du roi.
    - Mariage., 12 juillet 1751; MC/ET/II/532
      Nom, qualité: (M.) Beaute, Jacques.
      Profession: tailleur de pierres.
      Domicile: Saint-Germain-en-Laye.
      Nom, qualité: (Mme ou Mlle) Moreau, Marguerite Francoise.
      Domicile: Saint-Germain-en-Laye
    - Rente, constitution., 13 juillet 1751; MC/ET/II/532
      Nom: (personne morale) Couvent Des Celestins de Paris.
      Nom, qualité: (M.) Herment, Jean.
      Profession: medecin du roi.
    - Cautionnement., 14 juillet 1751; MC/ET/II/532
      Nom, qualité: (M.) Demongeot, Pierre Francois Adrien.
      Nom, qualité: (M.) Larcher.
      Domicile: Saint-Lo.
    - Rente sur le roi, quittance de rachat, postes 1749., 14 juillet 1751; MC/ET/II/532
    - Succession, main-levee., 15 juillet 1751; MC/ET/II/532
      Profession: marchand de foin (officier).
    - Procuration, depot., 16 juillet 1751; MC/ET/II/532
      Nom, qualité: (M.) Banderet, Charles Ignace (bourgeois de fribourg).
      Domicile: Fribourg (suisse).
      Nom, qualité: (M.) Fournerod, Pierre (bourgeois de Paris)
    - Bail, maison, Paris, rue Rochechouard., 17 juillet 1751; MC/ET/II/532
      Nom, qualité: (M.) Lerou, Nicolas.
      Profession: tailleur d'habits (me-md).
      Nom, qualité: (M.) Mignonneau, Pierre.
      Profession: tapissier (marchand).
    - Rente sur le roi, quittance de rachat, deux sols 1746., 17 juillet 1751; MC/ET/II/532
      Nom, qualité: (M.) Brtrand Pibrac de, Gilles.
      Profession: chirurgien de la reine d'espagne.
    - Bail, maison, Paris, rue Jean-Saint-Denis., 19 juillet 1751; MC/ET/II/532
      Nom, qualité: (M.) Ferret, Jean (bourgeois de Paris).
      Nom, qualité: (Mme ou Mlle) Jouvenet, Genevieve.
      Nom, qualité: (M.) Falcoz, Antoine.
      Nom, qualité: (Mme ou Mlle) Picard, Marie.
      Relations: épouse de l'intervenant 3
    - Quittance., 19 juillet 1751; MC/ET/II/532
      Nom, qualité: (Mme ou Mlle) Origny D', Marguerite.
      Nom, qualité: (M.) Lecomte de Longpre, Jean Baptiste.
      Profession: capitaine de cavalerie (ancien).
      Profession: marechal de camp,ambassadeur à la cour imperiale
    - Rente, transport., 19 juillet 1751; MC/ET/II/532
      Nom, qualité: (M.) Choffard, Jacques (bourgeois de Paris)
    - Mariage., 19 juillet 1751; MC/ET/II/532
      Nom, qualité: (M.) Brenu, Jacques.
      Domicile: Saint-Ouen, moulin-de-Cage.
      Nom, qualité: (Mme ou Mlle) Lamotte, Marie Nicole.
      Domicile: Saint-Ouen
    - Succession, quittance., 19 juillet 1751; MC/ET/II/532
      Nom, qualité: (Mme ou Mlle) Letenneur, Marie.
      Nom, qualité: (M.) Drouet, Jean Pierre.
      Profession: conseiller à la cour des monnaies
    - Declaration, depot., 20 juillet 1751; MC/ET/II/532
      Nom, qualité: (M.) Pibrac, Mathieu.
      Nom, qualité: (M.) Bertrand Pibrac de, Gilles
    - Succession, transaction., 21 juillet 1751; MC/ET/II/532
      Nom, qualité: (M.) Clerambault, Charles.
      Profession: receveur general de srie.
      Domicile: Ferte-Gaucher (la)
    - Testament, depot., 21 juillet 1751; MC/ET/II/532
      Nom, qualité: (M.) Gueau, Marien.
      Domicile: Champeaux (Seine-et-Marne)
      testament; dépôt de pièces
    - Succession, licitation, maison, Paris, rue Saint-Honore., 23 juillet 1751; MC/ET/II/532
      Nom, qualité: (Mme ou Mlle) Boulliant, Marthe.
      Nom, qualité: (M.) Jouault, Gilles Antoine.
      Profession: avocat au Parlement
    - Rente, constitution., 23 juillet 1751; MC/ET/II/532
      Nom: (personne morale) Ville de Saint-Denis.
      Nom, qualité: (M.) Heron, Jean Baptiste.
      Profession: commis des finances.
    - Rente, constitution., 23 juillet 1751; MC/ET/II/532
    - Rente, constitution., 26 juillet 1751; MC/ET/II/532
      Nom, qualité: (M.) Camusat de Toeny, Claude.
    - Vente, maison, Paris, place du Cimetière Saint-Jean., 26 juillet 1751; MC/ET/II/532
      Nom, qualité: (personne morale) Marias (hoirs).
      Nom, qualité: (M.) Marais, Marin.
      Profession: musicien ordinaire de la musique du roi.
      Nom, qualité: (M.) Honore de Corton, Rene.
    - Rente viagere, constitution., 27 juillet 1751; MC/ET/II/532
      Nom, qualité: (M.) Masson de Longpre, Francois.
      Profession: secrétaire.
      Nom, qualité: (M.) Beaufourmont Dupuis Bertrand de, Jacques.
      Profession: domestiaue.
      Nom, qualité: (Mme ou Mlle) Berthier, Francois.
    - Decharge., 28 juillet 1751; MC/ET/II/532
      Nom, qualité: (M.) Coeurderoy, Alexis Henri.
      Profession: huissier.
      Domicile: Nemours (bailliage).
      Nom, qualité: (M.) Leguey, Pierre.
      Profession: peintre,doreur (maître).
      Domicile: Pariis.
      Nom, qualité: (Mme ou Mlle) Ladan, Agnes.
      Relations: veuve de l'intervenant 4, épouse de l'intervenant 2.
      Nom, qualité: (M.) Coeurderoy, Simon Charles.
    - Bail, privilege de barbier perruquier., 28 juillet 1751; MC/ET/II/532
      Nom, qualité: (Mme ou Mlle) Caillou, Catherine Nicole.
      Nom, qualité: (M.) Maury, Thomas.
      Profession: barbier perruquier (maître).
      Profession: perruquier.
    - Rente, quittance de rachat., 31 juillet 1751; MC/ET/II/532
      Nom, qualité: (Mme ou Mlle) Jouan, Marie Anne.
      Profession: marechal de camp.
      Nom, qualité: (M.) Clerambourt de, Francois Richard.
      Profession: greffier de maitrise de eaux et forets.
    - Mariage., 3 août 1751; MC/ET/II/532
      Nom, qualité: (M.) Braquehay, Robert.
      Nom, qualité: (Mme ou Mlle) Lambert, Madeleine.
    - Desistement, plainte., 4 août 1751; MC/ET/II/532
      Nom, qualité: (M.) Portail, Jean Baptiste.
      Profession: chirurgien aux gardes francaises.
      Nom, qualité: (M.) Aflee, Philippe.
      État civil: prisonnier.
      Profession: peintre (cpn).
    - Succession, quittance., 4 août 1751; MC/ET/II/532
      Nom, qualité: (Mme ou Mlle) Potier de Gesvres, Marie Jeanne Felix Rosalie.
    - Don mutuel., 5 août 1751; MC/ET/II/532
      Nom, qualité: (M.) Saunier, Jean.
      Nom, qualité: (Mme ou Mlle) Trouvain, Francoise.
      Relations: épouse de l'intervenant 1
    - Obligation., 7 août 1751; MC/ET/II/532
      Nom, qualité: (M.) Du Caron de Talmeny, Leonor Philibert.
      Profession: officier de cavalerie (ancien).
      Nom, qualité: (M.) Dupuis, George.
      Profession: fourbisseur (maître).
    - Rente sur le roi, transport, aides et gabelles 1721., 7 août 1751; MC/ET/II/532
      Nom, qualité: (Mme ou Mlle) Alegre D', Marie Marguerite.
      Profession: dame du palais de la reine.
      Nom, qualité: (M.) Boulongne de Rupelmonde, Maximilien Philippe Joseph (comte de rupelmonde).
      Profession: marechal de camp du roi d'espagne.
      Nom: (personne morale) Hotel-Dieu de Montmirail.
      Domicile: Montmirail (Marne)
    - Succession, main-levee., 11 août 1751; MC/ET/II/532
      Nom, qualité: (M.) La Tour D'Auvergne de, Emmanuel Theodose (duc de bouillon).
    - Procuration., 12 août 1751; MC/ET/II/532
      Nom, qualité: (Mme ou Mlle) Ploiart, Catherine.
      Nom, qualité: (M.) Pavillon, Louis Claude (bourgeois de Paris)
    - Procuration., 13 août 1751; MC/ET/II/532
      Nom, qualité: (M.) France, Andre Guillaume Nicolas.
      Profession: secrétaire du roi,fermier des aides.
      Nom, qualité: (M.) Delaporte, Jean Laurent.
      Nom, qualité: (M.) Vautier, Jean.
      Nom, qualité: (M.) Vaudichon de.
      Domicile: Lisieux
    - Testament., 13 août 1751; MC/ET/II/532
      Nom, qualité: (M.) Cornet, Francois.
    - Main-levee., 15 août 1751; MC/ET/II/532
      Nom, qualité: (M.) Linard, Simon.
      Profession: officier de la princesse de conti
    - Testament, depot., 17 août 1751; MC/ET/II/532
      Nom, qualité: (M.) Cornet Des Garennes, Charles.
      Domicile: Amerique
    - Inventaire après décès de Charles Cornet des Garennes., 20 août 1751; MC/ET/II/532
      Nom, qualité: (M.) Cornet des Garennes, Charles.
      inventaire après décès; Cornet des Garennes, Charles
    - Rente sur le roi, transport, augmentation de gages., 21 août 1751; MC/ET/II/532
      Nom: (personne morale) Communaute Des Procureurs Du Bailliage de Sens.
    - Donation., 23 août 1751; MC/ET/II/532
      Nom, qualité: (Mme ou Mlle) Massy de, Michelle Josephe.
      Domicile: Montmirail (Marne).
      Nom, qualité: (Mme ou Mlle) Poullalier Dite Emilie, Anne Suzanne.
    - Transport., 23 août 1751; MC/ET/II/532
      Nom, qualité: (M.) Dagory, Pierre (bourgeois de pais)
    - Declaration., 23 août 1751; MC/ET/II/532
      Nom, qualité: (M.) Estrees, d'(louis cesar).
      Profession: comte lieutenant general des arméess.
    - Vente, bois, Tonnerre., 25 août 1751; MC/ET/II/532
      Nom, qualité: (M.) Le Tellier de Courtanvaux, Francois Cesar (marquis de courtanvaux).
      Profession: colonel des cent suisses.
      Nom, qualité: (Mme ou Mlle) Pilard, Madeleine.
      Nom, qualité: (M.) Gaudot, Nicolas.
      Profession: marchand de bois.
    - Quittance., 26 août 1751; MC/ET/II/532
      Nom, qualité: (Mme ou Mlle) Delaville, Anne.
      Domicile: Villers-Bocage (Calvados).
      Nom, qualité: (M.) Richard, Pierre.
      Nom, qualité: (personne morale) Fermiers Des Aides Aides de La Generalite de Caen
    - Rente, constitution., 26 août 1751; MC/ET/II/532
      Nom, qualité: (M.) Fontond de L'Estang-La-Ville, Edouard Salomon.
      Profession: commissaire des guerres.
      Nom, qualité: (Mme ou Mlle) Perdrigeon, Agnes Genevieve.
    - Quittance., 26 août 1751; MC/ET/II/532
      Nom, qualité: (M.) Dorigny, Francois Claude.
    - Bail à ferme, forge, Saint-Martin-d'Heuille (Nièvre)., 28 août 1751; MC/ET/II/532
      Nom, qualité: (M.) Bethune de, Joachim Casimir Leon (comte).
      Profession: maitre de camp.
      Nom, qualité: (M.) Moreau Desmaretz, Benoit.
      Nom, qualité: (Mme ou Mlle) Tailler, Marie Therese.
    - Rente, constitution., 29 août 1751; MC/ET/II/532
      Nom, qualité: (Mme ou Mlle) Rousseau, Antoinette Catherine.
      Nom, qualité: (M.) Michel, Jacques (bourgeois de Paris).
      Nom, qualité: (M.) Nouette d' Ormoy, Etienne Louis.
      Profession: oratorien.
    - Transport., 30 août 1751; MC/ET/II/532
      Nom, qualité: (M.) Le Canonne, Jacques.
      Profession: capitaine d'infanterie (ancien).
      Domicile: Beaulieu-les-Fontaines.
      Nom, qualité: (M.) Lepan, Joseph.
    - Testament., 30 août 1751; MC/ET/II/532
      Nom, qualité: (Mme ou Mlle) Reuiller, Elisabeth.
    - Inventaire après décès de François Cornet., 31 août 1751; MC/ET/II/532
      Nom, qualité: (M.) Cornet, François.
      inventaire après décès; Cornet, François
    - Rente, constitution., 1er septembre 1751; MC/ET/II/532
      Profession: president à la cour des aides.
      Domicile: Auch
    - Rente, constitution., 1er septembre 1751; MC/ET/II/532
      Nom, qualité: (M.) Doublet de Breuilpont, Antoine Francois.
      Profession: secrétaire de la chambre du roi.
    - Mariage., 1er septembre 1751; MC/ET/II/532
      Nom, qualité: (M.) Roulx, Edme Nicolas.
      Profession: apothicaire (marchand).
      Nom, qualité: (Mme ou Mlle) Goulet de, Marie Catherine.
      Nom, qualité: (M.) Michault, Francois Gabriel.
    - Rente, constitution., 1er septembre 1751; MC/ET/II/532
      Nom, qualité: (Mme ou Mlle) Harcourt de Beuvron de, Angelique Louise.
    - Bail, appartement, Paris, rue du Mail., 2 septembre 1751; MC/ET/II/532
      Nom, qualité: (M.) Berthelot de Versigny, Simon.
    - Rente, constitution., 11 septembre 1751; MC/ET/II/532
      Nom, qualité: (M.) Brye de, Jean Baptiste Michel.
      Profession: huissier des conseils du roi.
      Nom, qualité: (Mme ou Mlle) Lebeau, Anne Marguerite.
      Profession: brie-comte-robert
    - Compte., 12 septembre 1751; MC/ET/II/532
      Profession: capitaine.
      Nom, qualité: (M.) Lorme de, Antoine.
    - Notification, reconstitution., 15 septembre 1751; MC/ET/II/532
      Nom: (personne morale) Congregation de L' Oratoire
    - Succession, partage., 17 septembre 1751; MC/ET/II/532
    - Succession, compte d'execution testamentaire., 17 septembre 1751; MC/ET/II/532
    - Succession, compte., 17 septembre 1751; MC/ET/II/532
    - Procuration., 17 septembre 1751; MC/ET/II/532
      Nom, qualité: (M.) Dorlac (bourgeois de Paris)
    - Rente, constitution., 18 septembre 1751; MC/ET/II/532
      Nom, qualité: (M.) Bridieu de Labaron de, Charles Paul Jacques Joseph.
      Domicile: Chemeche (poitou).
      Nom, qualité: (M.) Morelles de Lamusse, Pierre.
    - Rente, constitution., 20 septembre 1751; MC/ET/II/532
      Nom, qualité: (Mme ou Mlle) Lebeau, Elisabeth Gabrielle.
      Nom, qualité: (M.) Chouen de La Housserie, Louis.
    - Procuration, depot., 20 septembre 1751; MC/ET/II/532
      Nom, qualité: (M.) Peyssonnet de, Charles.
      Profession: consul de France.
      Domicile: Smyrne.
      Nom, qualité: (M.) Puzos, Nicolas.
      Profession: professeur d'accouchement.
    - Dépôt de l'intitulé d'inventaire de Marin Gueau., 24 septembre 1751; MC/ET/II/532
      dépôt de pièces; Gueau, Marin
    - Obligation., 24 septembre 1751; MC/ET/II/532